臺中高等行政法院判決　　　　　　　　　　　　　　　九十一年度訴字第五八八號
　　　　　　　　　　　　　　　.
　原　　　告　甲○○
　訴訟代理人　丙○○會計師
　被　　　告　財政部台灣省中區國稅局
　代　表　人　乙○○
　訴訟代理人　葉娃嫦
右當事人間因贈與稅事件，原告不服財政部中華民國九十一年六月二十五日台財訴字
第０九一００一二五七七號訴願決定，提起行政訴訟。本院判決如左︰
　　主  文
原告之訴駁回。
訴訟費用由原告負擔。
　　事  實
一、事實概要：
　　原告於民國（下同）八十五年四月十七日及八月九日將其華南商業銀行存款新台
　　幣（下同）三百萬元及三十五萬零一百三十三元轉存贈與其女鄭淑慧，已超過贈
　　與稅免稅額一百萬元，而未依遺產及贈與稅法規定辦理贈與稅申報，案經被告於
　　八十八年個案調查時查獲，乃核定原告贈與總額為三百三十五萬零一百三十三元
　　，應納稅額十四萬八千五百十一元，並按核定應納稅額裁處一倍之罰鍰十四萬八
　　千五百元（計至百元）。原告不服，申請復查，未獲變更，提起訴願，亦遭決定
　　駁回，遂提起行政訴訟。
二、兩造聲明：
    (一)原告聲明求為判決：訴願決定及原處分（含復查決定）均撤銷。
    (二)被告聲明求為判決：駁回原告之訴。
三、兩造陳述：
    (一)原告主張：
　　　1.按「凡經常居住中華民國境內之中華民國國民，就其在中華民國境內或境外
　　　　之財產為贈與者，應依本法規定，課徵贈與稅。」、「本法稱贈與，指財產
　　　　所有人以自己之財產無償給予他人，經他人允受而生效力之行為。」，遺產
　　　　及贈與稅法第三條第一項及第四條第二項各定有明文。又財政部八十四年六
　　　　月二十日台財稅第八四一六三０九四七號函釋明：「：：：納稅義務人以現
　　　　金轉存其親屬名下，如經查明確實無償贈與，應依遺產及贈與稅法第四條規
　　　　定核課贈與稅：：：」，財政部七十二年三月一日台財稅第三二一九九號函
　　　　釋明：「：：：又定期存款屆期有轉存其父母帳戶者，應視為父母對子女贈
　　　　與之撤回，免與計入贈與總額：：：」。再按「除本法有規定者外，民事訴
　　　　訟法第二百七十七條之規定於本節準用之。」行政訴訟法第一百三十六條定
　　　　有明文，而「當事人主張有利於己之事實者，就其事實有舉證之責任。但法
　　　　律別有規定，或依其情形顯失公平者，不在此限。」，亦為民事訴訟法第二
　　　　百七十七條所明文。繼按「復按當事人主張事實，需負舉證責任，倘提出之
　　　　證據，不足為其主張事實之證明，自不能認其主張之事實為真實。又行政官
　　　　署對於人民有所處罰，必需確實證明其違法之事實。倘不能證明其違法事實
　　　　之存在，其處罰即不能認為合法。本院三十九年判字第二號著有判例可資參
　　　　照：：：被告既主張原告之代王碧蓮等五人償還上開債務，係屬無償免除債
　　　　務或無償承擔債務，皆屬有利於己（即被告）之事實，揆諸行政訴訟法第三
　　　　十三條準用民事訴訟法第二百七十七條之規定及首揭判例意旨，應由被告負
　　　　舉證責任。被告就此其所主張之事實，並未舉證以實其說，原告指摘其為臆
　　　　測之詞，尚非無據：：：且按『消費借貸契約之訂立，法律上並無應以書面
　　　　為之之規定，民法第三條第一項所謂法律之規定，有使用文字之必要者，即
　　　　不包含消費借貸契約之訂立在內。』亦經最高法院著有二十七年上字第三二
　　　　四０號判例，可資參照。要難以原告與王碧蓮等五人間，未訂立書面借貸契
　　　　約，而遽認原告之主張不可採。末查原告已於復查階段即已舉證證明王碧蓮
　　　　已償還原告代償之上開債務，如果屬實，能否謂其係被告開始調查日即八十
　　　　五年三月十八日後所為，顯係臨訟補據，藉以逃避贈與稅云云，遽認為不足
　　　　採信，亦非無再行審酌之餘地。綜上所述，本件原處分（包含復查決定）不
　　　　無違誤：：：」行政法院八十八年度判字第四二六０號判決著有見解。
　　　2.被告依法應就其主張原告與鄭淑慧間資金往來係贈與乙節，負舉證證明之責
　　　　，否則自難採信。原告於八十五年四月十七日自華南商業銀行轉存鄭淑慧於
　　　　同銀行之定期存款三百萬元，該等款項於到期解約後，即由原告陸續領取現
　　　　金使用，故銀行存款資料均未記載，惟由被告所查得資料中應可證明，鄭淑
　　　　慧之存款金額並未增加，此應可反證被告查獲時，所稱贈與之金額已由原告
　　　　陸續領用。至被告認定對其有利之事實，自應由被告查明後再據以課稅方屬
　　　　適法。
     3. 原告於八十四年八月九日自華南商業銀行轉存鄭淑慧於彰化市第一信用合作
        社之定期存款三百萬元部分，緣該筆款項原告早已於八十二年七月九日前即
        已贈與予鄭淑慧，並由鄭淑慧存入華南商業銀行之定期存款帳戶內，該定期
        存款於八十五年八月九日到期解約後欲轉存彰化市第一信用合作社，為維護
        財產安全乃借用原告及友人林中和兩人聯名之華南商業銀行支票存款三四０
        六０號存款帳戶之支票，此有證明書及支票正、反面影本為證，當即由鄭淑
        慧自華南商業銀行存款帳戶轉帳支出一百萬元及二百萬元，存入前述支票存
        款帳戶，此有華南商業銀行存款往來明細表及存摺類存款取款憑條為證，該
        支票經交由彰化市第一信用合作社職員提領後，轉存彰化市第一信用合作社
        定期存款，該等款項即均按月滋生利息，並非如原復查決定書等所稱之撤回
        。況前開財政部台財稅第三二一九九號函所稱「：：：又定期存款屆期有轉
        存其父母帳戶者，應視為父母對子女贈與之撤回，免與計入贈與總額：：：
        」，其所規範者係指未成年之子女，而被告所稱被贈與人鄭淑慧係五十七年
        次，於行為時已成年，因此並不受該函示之規範，故本案資金移轉自不應被
        視為贈與論處。倘被告認有贈與事實，自應負舉證責任；倘提出之證據，不
        足為其主張事實之證明，自不能認其主張之事實為真實。而被告均未提供有
        力證據，且執言原告前述資金之移轉為贈與，據以課徵贈與稅及罰款，徵諸
        民事訴訟法第二百七十七條及行政訴訟法第一百三十六條之規定及上述行政
        法院之見解，被告所為之原處分、復查決定及訴願決定顯係違法，自應予以
        撤銷。
      4.原告於八十五年四月十七日自華南商業銀行轉存鄭淑慧華南商業銀行之定期
      　存款三百萬元，於八十八年五月十七日解約後，其資金流程如下：
      　(1)原告於八十八年五月十九日領取現金四十九萬元，另加上現金一萬元，共
      　　計五十萬元，借予原告之晚輩黃家和，並由黃家和提供乙張支票（到期日
      　　為八十八年六月十二日、面額五十萬元、票號ＰＡ0000000）予原
      　　告，此張支票已由原告於八十八年五月十九日託收，並於八十八年六月十
      　　四日兌現入帳。
        (2)原告於八十八年五月三十一日領取現金三十九萬一千元，另加上現金九千
          元，合計四十萬元，借予黃家和，由黃家和提供乙張支票（到期日為八十
          八年七月十日、面額四十萬元、票號ＭＡ0000000）予原告，由原
          告於八十八年五月三十一日託收，且於八十八年七月十二日兌現入帳。
        (3)原告於八十八年五月三十一日領取現金二十萬元借予黃家和，由黃家和提
          供乙張支票（到期日為八十八年七月三十一日、面額二十萬元、票號ＭＡ
          0000000）予原告，由原告於八十八年五月三十一日託收，且於八
          年七月三十一日兌現入帳。
        (4)原告於八十八年八月九日領取現金六十五萬元借予黃家和，由黃家和提供
          二張支票（到期日為八十八年九月二十日、面額五十萬元、票號ＭＡ00
          00000；到期日為八十八年十月十日、面額十五萬元、票號ＭＡ00
          00000）予原告，由原告於八十八年八月十日託收，且分別於八十八
          年九月二十日及八十八年十月十一現入帳
        (5)原告於八十八年九月三十日領取現金二十九萬二千九百五十元，另加上現
          金七千零五十元，合計三十萬元，借予黃家和，由黃家和提供乙張支票（
          到期日為八十八年十一月十五日、面額三十萬元、票號ＭＡ000000
          0）予原告，由原告於八十八年九月三十日託收，且於八十八年十一月十
          五日兌現入帳。
        凡此均可證明原告於被告核定查獲日前所稱之贈與金額已非三百萬元，是被
        告所為之原處分、複查決定及訴願決定顯係違法，應予以撤銷。
　　(二)被告答辯：
      1.贈與總額部分：
      　(1)本件原告於八十五年四月十七日及八月九日將其華南商業銀行存款各三百
        　萬元，合計六百萬元，分別轉存其女鄭淑慧於華南商業銀行及彰化市第一
        　信用合作社定期存款帳戶，案經被告於審理原告之子鄭惟元綜合所得稅八
        　十八年個案時查獲，惟因原告八十五年間有應給付受贈人鄭淑慧之出售房
        　屋款二百六十四萬九千八百六十七元，原查遂就前述轉存款六百萬元減除
        　應交付受贈人房屋價款後之差額，核定原告贈與總額為三百三十五萬零一
        　百三十三元，應納稅額十四萬八千五百十一元。
        (2)原告復查時主張，本件贈與款項所孳生之利息業經被告依分散所得補徵原
          告綜合所得稅並科處罰鍰在案，況原告之女鄭淑慧之帳戶皆係由原告統一
          管理，此可由該銀行存款存入及支出之紀錄證明，從而本件贈與應屬分散
          所得，依行政程序法第七條第二款規定得免課贈與稅及免裁處罰鍰等情。
          經被告復查決定以原告對系爭存款之利息收入，並未列報原告當年度之綜
          合所得稅，而係由受贈人鄭淑慧申報為其所有之利息所得，足見原告並未
          認該存款仍為其所有，而係已移轉予其女鄭淑慧所有，所孳生之利息亦由
          鄭淑慧取得，原告有贈與之事實甚為明確，原告主張僅係分散所得乙節，
          洵無足採。再者，被告依分散所得補徵原告綜合所得稅並科處罰鍰之款項
          ，係他筆原告以鄭淑慧名義存款，在本件查獲前轉回原告帳戶之款項，並
          不包括本案核定之贈與款項，原告所稱本件贈與款項所孳生之利息，業經
          被告依分散所得補徵綜合所得稅並科處罰鍰在案乙節，顯屬誤解。又在被
          告查獲前轉回之轉存款項，因屬贈與之撤回，乃免予核課贈與稅，惟該款
          項在轉回原告之前，原告已達到利用他人名義分散利息所得，以規避累進
          綜合所得稅負之目的，故應依分散利息所得予以補稅送罰，本件與該情形
          並不相同，不能與之作相同之處理，原告主張依行政程序法第七條第二款
          以分散所得處理本案，核無足採。
        (3)本件原告將六百萬元，分別轉存其女鄭淑慧於華南商業銀行及彰化市第一
          信用合作社定期存款帳戶，至被告查獲時尚未轉回，其間之定存利息亦係
          每月直接轉入鄭淑慧帳戶內，尚無期間利息有連動轉回原告帳戶之情形，
          此有卷附取款憑條等資料可稽，被告核定原告贈與鄭淑慧計三百三十五萬
          零一百三十三元，並無違誤。
        (4)按我國稅捐爭訟制度採職權探知主義，關於舉證責任之分配，依行政訴訟
          法第一百三十六條準用修正前民事訴訟法第二百七十七條之規定，即當事
          人主張有利於己之事實者，就其事實有舉證責任，惟此一規定並不能解決
          客觀舉證責任之分配，關於行政訴訟舉證責任之分配遂有不同之原則出現
          ，鑑於行政訴訟事件類型繁多，尚不能有一共通之舉證責任分配原則可資
          適用，為追求具體個案之公平判斷，應由法官就各該個案所應適用法律之
          精神、訴訟及事件之性質、舉證之難易度依利益均衡原則作合理之分配，
          不能逕行引用民事訴訟舉證責任分配之原則。多數學者認為：稅捐法律關
          係，乃是依稅捐法之規定，大量且反覆成立之關係，具有其特殊性，稅捐
          稽徵機關，對於納稅義務人具體從事何種經濟交易，要搜集證據，洵屬極
          為困難之事，故分配舉證責任時，應參照事件之性質，考量舉證之難易及
          對立當事人間之均衡，作舉證責任之轉換。
        (5)本件關於贈與稅之課徵，要求立於第三人地位之稅捐機關，舉證證明納稅
          義務人主觀之贈與合意存在，幾乎不可能，將導致舉證責任之分配失其均
          衡，為期公平，其舉證責任應予轉換。如前所述，遺產及贈與稅法第四條
          第二項規定，財產所有人以自己之財產無償給予他人，經他人允受之行為
          ，應依法課徵贈與稅，故財產所有人將其財產片面移轉予他人，並經他人
          受領（或提領）者，稅捐稽徵機關即可作其將財產無償移轉予他人之認定
          ，如該財產所有人主張其財產之移轉並非無償（如買賣或借貸、清償等法
          律關係）之事實者，自應負舉證責任，而本件原告雖稱其自該帳戶陸續領
          取現金使用，惟迄今未提示相關資金流程或證明文件以實其說，自難認其
          主張為真實。
        (6)再者，原告於八十二年七月九日轉存予鄭淑慧之三百萬元，於八十五年八
          月九日即已轉回原告，從而系爭贈與於八十五年八月九日即已撤回，原告
          於同日轉存至鄭淑慧於彰化市第一信用合作社定期存款帳戶，應屬另一贈
          與行為。況原告並無申報其於八十二年贈與其女三百萬元，且其所稱八十
          二年七月九日轉存華南商業銀行鄭淑慧定期存款帳戶之三百萬元，經被告
          以系爭款項於八十五年八月九日整筆轉回原告帳戶，乃免徵贈與稅，僅依
          分散所得將原歸課鄭淑慧八十二年至八十五年之利息所得，重新歸課為原
          告之利息所得，補徵原告之綜合所得稅並科處罰鍰，原告亦未表示異議，
          從而原告亦認八十二年間之贈與已於八十五年間撤回，是其所稱其於八十
          五年八月九日於轉存鄭淑慧帳戶之三百萬元，係其於八十二年七月九日即
          贈與鄭淑慧乙節，委無足採。
        (7)財政部已於九十一年七月二十一日台財稅第000000000號函釋指
          明，該部七十二年三月一日台財稅第三一二九九號函釋，於父母贈與成年
          子女現金時，仍可援用，是原告爰引主張本案受贈人鄭淑慧於受贈時已成
          年不受規範，自屬誤解，併予陳明。
        (8)關於原告所提出之資金流程，因鄭淑慧之帳戶並非支票存款帳戶，則其中
          間過程如何？是否就是該筆項目？被告無法核對。若原告於復查時提出資
          金流程，被告可針對該第三人詢問，惟原告於訴訟中提出，被告無法查證
          諸如原告為何要託收？是否就是系爭款項？金額與日期亦有出入，故很難
          證明原告所稱之資金流程款項就是本件贈與之款項。原告所提之五筆資金
          流程，就資料觀之，只顯示原告與訴外人黃家和有資金往來，不能證明與
          本件原告贈與鄭淑慧金錢有關，兩者中間欠缺關聯性資料，所以無法視同
          贈與轉回。
      2.罰鍰部分：本件原告於八十五年四月十七日及八月九日將其華南商業銀行存
      　款三百萬元及三十五萬零一百三十三元，總計三百三十五萬零一百三十三元
      　贈與其女鄭淑慧，已超過贈與稅免稅額，原告未依遺產及贈與稅法規定辦理
      　贈與稅申報，違章事證明確，被告按核定應納稅額裁處一倍之罰鍰計十四萬
      　八千五百元（計至百元），尚無不合。
　　理  由
一、按「凡經常居住中華民國境內之中華民國國民就其在中華民國境內或境外之財產
    為贈與者，應依本法規定，課徵贈與稅。」、「本法稱贈與，指財產所有人以自
    己之財產無償給予他人，經他人允受而生效力之行為。」、「除第二十條所規定
    之贈與外，贈與人在一年內贈與他人之財產總值超過贈與稅免稅額時，應於超過
    免稅額之贈與行為發生後三十日內，向主管稽徵機關依本法規定辦理贈與稅申報
    」、「納稅義務人違反第二十三條或第二十四條之規定，未依限辦理遺產稅或贈
    與稅申報者，按核定應納稅額加處一倍至二倍之罰鍰。」分別為遺產及贈與稅法
    第三條第一項、第四條第二項、第二十四條第一項及第四十四條所明定。又「納
    稅義務人以現金轉存其親屬名下，如經查明確屬無償贈與，應依遺產及贈與稅法
    第四條規定核課贈與稅。」、「父母以未成年子女名義存款於金融機構，經稽徵
    機關查明應課徵贈與稅者，如其存款係以定期存款方式存入時，其贈與總額之計
    算，應按年度各筆存款累計總額扣除定期存款屆期續存及轉存之餘額為準。又定
    期存款屆期有轉存其父母帳戶者，應視為父母對子女贈與之撤回，免予計入贈與
    總額。至以活期存款方式存入時，應以查獲時之存款餘額為準。」、「本部七十
    二年三月一日台財稅第三一二九九號函釋，於父母贈與成年子女現金時仍可援用
    」亦分別經財政部八十四年六月二十日台財稅第000000000號、七十二
    年三月一日台財稅第三一二九九號、九十一年七月二十一日台財稅第九一○四○
    八四七六號函釋在案。
二、本件被告於審理原告之子鄭惟元八十八年度綜合所得稅個案時，發覺原告之女鄭
    淑慧（五十七年次）年紀輕，卻擁有高額利息所得而列為選案查核之對象。經查
    得原告分別於八十五年四月十七日及同年八月九日將其所有華南商業銀行存款各
    三百萬元，合計六百萬元，分別轉存其女鄭淑慧所有華南商業銀行及彰化市第一
    信用合作社之定期存款帳戶，惟因原告八十五年間有應給付受贈人鄭淑慧應分得
    之出售房屋款二百六十四萬九千八百六十七元，被告遂以前述轉存款項六百萬元
    扣除該受贈人應取得之房屋款二百六十四萬九千八百六十七元後之差額，核定原
    告八十五年度贈與總額為三百三十五萬零一百三十三元，應納稅額十四萬八千五
    百十一元，並以原告未辦理贈與稅申報，裁處一倍之罰鍰十四萬八千五百元。原
    告不服，循序提起本件行政訴訟，為如事實欄所載之主張。經查：
    (一)原告於八十五年四月十七日及同年八月九日將其所有華南商業銀行存款各三百
      萬元，總計共六百萬元，轉存其女鄭淑慧帳戶，且於被告查獲時（調查基準日
      八十八年九月九日）尚未轉回，其間之定期存款利息亦係每個月直接轉入鄭淑
      慧帳戶內，在該期間內尚查無利息有轉回原告帳戶之情形，此有卷附取款憑條
      、存款憑條、定期性存款明細表、收入傳票附原處分卷可憑。
    (二)原告固於八十二年七月九日即將三百萬元轉存入鄭淑慧之華南商業銀行和美分
      行帳戶，並續存至八十五年八月九日始解約。惟鄭淑慧於解約後於同日將該轉
      回原告在華南商業銀行和美分行之帳戶，此時該款項已轉回，應視為原告於八
      十二年間所為贈與之撤回。惟原告於同日又自其華南商業銀行和美分行將該三
      百萬元轉存至鄭淑慧在彰化市第一信用合作社之定期存款帳戶內，此有原告之
      華南商業銀行存款往來明細帳（帳號000000000000）一紙、彰化
      市第一信用合作社收入傳票一紙在卷可憑。原告提出其與林中和於八十五年八
      月九日共同書立之證明書載明「鄭淑慧：：為路上安全起見，向本人借用華南
      銀行三四○六｜○帳號支票一張使用無訛」，而主張該三百萬元係二個人之帳
      戶所有並非全屬原告所有。惟查華南商業銀行和美分行第000000000
      000號帳號係原告單獨所有，此有該帳戶之存款往來明細帳一紙附卷足憑，
      原告主張該帳號之三百萬元非全屬其所有及非屬八十二年度贈與之撤回尚無足
      採。則原告於八十五年八月九日將三百萬元轉入其女鄭淑慧之帳戶後，迄八十
      八年九月九日調查基準日前均未流動轉回，被告對此部分核認係屬贈與，自無
      不合。
    (三)另原告雖主張八十五年四月十七日轉存鄭淑慧之三百萬元，於八十八年五月十
      七日解約後，由原告分別於八十八年五月十九日、五月三十一日、八月九日、
      九月三十日各提領現金四十九萬元、五十九萬一千元、六十五萬元、二十九萬
      二千九百五十元，並提出鄭淑慧之綜合存款存摺為證，惟原告既自承以現金提
      領，依該鄭淑慧之綜合存款存摺所載，亦僅能證明鄭淑慧確有於前揭時間提領
      各該金額，尚乏證據證明鄭淑慧已將各該款項轉回原告。另原告所提其在華南
      商業銀行之支票託收簿影本及存款存摺影本，亦僅足證其與黃家和有資金往來
      ，尚難認與鄭淑慧所提領之前開金錢有直接關聯，是原告主張前揭款項係本件
      贈與稅查獲前之贈與轉回尚無足採。
    (四)按動產所有權之歸屬，原以占有為要件，存款既係被繼承人之名義存入，其物
      權為存款人所有，在未提領以前，不能指為他人所有，否則權利義務之主體無
      從確定，物權陷於紊亂，前行政法院六十二年判字第一二七號著有判例。本件
      原告將其存款轉入其女鄭淑慧之帳戶，而原告又未能舉證此係有償給與，則於
      形式上自具「財產所有人以自己之財產無償給予他人」之贈與要件，原告主張
      該財產權之移轉非贈與，自應就此負舉證責任，其認應由被告就贈與之事實負
      舉證責任尚無足採。又原告對系爭存款之利息收入，並未列報為原告當年度之
      綜合所得，而係由受贈人鄭淑慧申報為其利息所得，足見鄭淑慧亦有允受贈與
      之意思表示，是本件有贈與之事實已甚明確。
    (五)按父母以子女名義存款於金融機構，如經稽徵機關查明應課徵贈與稅者，即應
      予課徵。如屆時有轉存其父母帳戶，應視為父母對子女贈與之撤回者，即應免
      予計入贈與總額，並不因該子女係已成年或未成年而有所不同。財政部七十二
      年台財稅第三一二九九號函釋僅恰係就父母以未成年子女名義存款於金融機關
      之案例所做解釋，依法理而言，父母以成年子女名義存款於金融機關亦應作同
      一解釋，況財政部九十一年七月廿一日台財稅第000000000號亦作出
      前述於父母贈與成年子女現金時仍可援用之函釋，是原告主張財政部七十二年
      台財稅第三一二九九號函釋僅適用於對未成年子女之贈與核無足採。
三、綜上所述，原告於八十五年度贈與其子女之金額業已超過贈與稅之免稅額一百萬
    元，而未依遺產及贈與稅法第二十四條規定辦理贈與稅申報，被告遂核定原告贈
    與總額為三百三十五萬零一百三十三元，應納稅額十四萬八千五百十一元，並按
    核定應納稅額裁處一倍罰鍰計十四萬八千五百元（計至百元止），經核並無違誤
    。訴願決定予以維持，亦無不合。原告聲明求為撤銷，為無理由，應予駁回。
據上論結，本件原告之訴為無理由，爰依行政訴訟法第一百九十五條第一項後段、第
九十八條第三項前段，判決如主文。
中　　華　　民　　國　　九十一　　　年　　　十二　　　月　　三十一　　　日
                 臺 中 高 等 行 政 法 院   第 二 庭
                                審 判 長 法      官　沈　水　元
                                         法      官　林　秋　華
                                         法      官　王　德　麟
右正本證明與原本無異。
如不服本判決，應於判決送達後二十日內向本院提出上訴書狀，其未表明上訴理由者
，應於提起上訴後二十日內向本院提出上訴理由書（須依對造人數附具繕本）；如於
本判決宣示或公告後送達前提起上訴者，應於判決送達後二十日內補提上訴理由書（
須附繕本）。未表明上訴理由者，逕以裁定駁回。
提起上訴應預繳送達用雙掛號郵票拾份（每份三十四元)。
中　　華　　民　　國　　九十一　　　年　　　十二　　　月　　三十一　　　日
　　　　　　　　　　　　　　　　　　　　 法院書記官　邱  吉  雄
